最高法院刑事判決　　　　　　九十四年度台上字第二四一六號
　　上　訴　人　甲○○
　　　　　　　　　　　　在押.
上列上訴人因常業竊盜案件，不服台灣高等法院高雄分院中華民
國九十三年十二月三十一日第二審判決（九十三年度上訴字第八
六七號，起訴案號：台灣屏東地方法院檢察署九十二年度偵字第
七四號），提起上訴，本院判決如下：
    主  文
上訴駁回。
    理  由
按刑事訴訟法第三百七十七條規定，上訴於第三審法院，非以判
決違背法令為理由，不得為之。是提起第三審上訴，應以原判決
違背法令為理由，係屬法定要件。如果上訴理由狀並未依據卷內
訴訟資料，具體指摘原判決不適用何種法則或如何適用不當，或
所指摘原判決違法情事，顯與法律規定得為第三審上訴理由之違
法情形，不相適合時，均應認其上訴為違背法律上之程式，予以
駁回。本件上訴人甲○○上訴意旨略稱：(一)檢察官、警察以整理
好之犯罪附表，提示予嫌犯曾泓欽、盧建銘、潘建宏，由渠等於
附表下簽名或捺指印，違反刑事訴訟法第九十五條、第九十六條
、第九十八條、第一百五十五條第二項等規定，屬於誘導、含混
籠統之訊問，第一審法院仍採為判決之基礎，自屬採證違法。(二)
第一審共同被告曾泓欽、葉志青、盧建銘、潘建宏四人（下稱曾
泓欽等四人）係與檢、警交換條件，為求處輕刑而為虛偽陳述，
原審將渠等證言採為判決基礎，亦屬採證違法。(三)上訴人為圖解
除禁止接見及渴望交保，於原審為虛偽自白，該自白與事實不符
，亦不能採為證據。竊嫌竊車，通常二人一組，原判決附表認定
竊盜行為人有四至五人者，與竊車勒贖之常情不符，顯違反經驗
法則。證人曾泓欽於原審作證時已證述：伊想快承認、快執行等
語，又依認罪協商所為之有罪供認，亦與自白異其性質，亦不得
認係自白犯罪，原審對上揭上訴人於原審所為辯解，未明不予
採納之理由，有理由不備之違法。(四)原審於審判期日，對於證據
之提示未逐件提示，僅含混籠統提示，違反刑事訴訟法第二百八
十八條之一第一項、第二百八十八條之二規定。(五)依證人曾泓欽
、葉志青於原審之證述及原審法院另案判決（即九十三年度上訴
字第八四五號潘建宏、范興煥竊盜案判決），顯示上訴人竊車，
係二人一組，一人把風，一人竊盜汽車，僅上訴人推由葉志青以
預付卡行動電話聯繫被害人匯款至指定之帳戶而已，且葉志青參
與共犯之案件只有十件，原判決事實認定本件竊盜案共犯為四至
五人，且認定上訴人與葉志青共犯一百二十九件，有判決理由矛
盾之違法。(六)共犯曾泓欽、葉志青均未宣告強制工作，且刑期遠
低於上訴人，原判決判處上訴人有期徒刑六年並宣告強制工作處
分，且未具體明應宣告強制工作之理由，違反罪刑相當原則及
公平原則，並有不備理由之違法等語。
惟查原判決認定上訴人有原判決事實欄所載之犯行，因而撤銷第
一審關於上訴人部分之判決，改判仍依牽連犯規定，論處上訴人
共同以犯竊盜罪為常業（累犯）罪刑，並宣告應於刑之執行前令
入勞動場所強制工作年，係依憑共犯曾泓欽、盧建銘、潘建宏
、葉志青於偵查中或於法院審理中之證述，證人董紅祥、潘福良
（即高雄市警察局刑警大隊大隊長）分別於第一、二審法院之證
述，上訴人於原審法院所為之部分供述，被害人田國書等人於警
訊所為汽車失竊或並遭恐嚇索取贖款之供述，佐以卷附車輛竊盜
車牌失竊資料個別查詢報告表、電話通聯紀錄、銀行帳戶明細表
、匯款紀錄、贓物領據等書證，為其論罪之基礎。並明(一)被害
人田國書等人於警訊之證述，經上訴人及其之選任辯護人於原審
同意作為證據，且經審酌符合刑事訴訟法第一百五十九條之五第
一項之規定，故得為證據。(二)曾泓欽、盧建銘、潘建宏等人警訊
證述，部分與渠等於檢察官偵查中及於第一審法院審理中所為證
述不符，但渠等於警訊陳述較為詳細明確，且由警員帶渠等至現
場查證，具有較為可信之特別情況，且為證明犯罪事實之存否所
必要者，故採其警訊供述作為證據，合於刑事訴訟法第一百五十
九條之三之規定，並無不合。(三)依證人潘福原於原審之證述，被
害人車輛失竊一覽表之資料，是承辦警員陸續依報案人報案資料
長期建檔，伊等有帶曾泓欽去查證，並拿資料給他看，他是看過
才簽名，伊沒有叫曾泓欽全部承認等語，參酌曾泓欽於原審證稱
，警察沒有說要以窩裏反條件與伊交涉，如果伊只有偷五輛汽車
，警員要伊承認五十輛，伊不會承認等語，足認曾泓欽等人並無
受警員不法取供之情形。(四)綜合前揭不利於上訴人之事證，以及
上訴人及共犯曾泓欽所使用向被害人恐嚇索取贖款之電話及匯款
帳戶於數件被害人汽車失竊案均屬相同等情，足以認定上訴人係
與曾泓欽等四人組成竊車勒贖集團，以各種不同之人員組合，為
如原判決事實所載之竊車勒贖犯行。上訴人於原審僅供認為部分
竊盜及恐嚇犯行，而否認大部分犯行，其否認有為如原判決事實
欄所載犯罪事實部分，並非實在。(五)上訴人以犯竊盜罪為常業，
審酌其有多次竊盜前科，且本次犯行竊取高達一百四十七輛汽車
，犯後態度不佳及其犯罪動機、手段、目的等情狀，應科以有期
徒刑陸年，且其係犯常業竊盜罪，認有藉強制工作處分矯正其不
良習性之必要，故合依竊盜犯贓物犯保安處分條例第三條第一項
第二款規定，宣告於刑之執行前令入勞動場所強制工作參年等理
由綦詳。從形式上觀察，原判決尚無上訴意旨所指之各項違法情
形。又按(一)原審審判期日對於證據之提示均係逐一提示或並告以
要旨，有原審審判筆錄可稽，上訴意旨指稱原審法院對證據之提
示未逐件提示云云，並非依據卷內訴訟資料而為指摘。(二)上訴意
旨空言指稱曾泓欽、葉志青、盧建銘、潘建宏四人於偵查中之證
述，係與警察、檢察官交換條件，為求處輕刑，且受誘導而為虛
偽陳述，不得採為證據云云，係空言指摘，並非依據卷內訴訟資
料而為指摘，自非合法之第三審上訴理由。(三)證人曾泓欽、葉志
青於法院審理中就犯罪事實所為部分供認之陳述，當未必與上訴
人參與犯罪之事實完全相符，又原審法院就另案（被告潘建宏、
范興煥竊盜案）所為判決認定之事實，並不能拘束原審法院依憑
本案卷內訴訟資料所為判斷。原審綜合前揭不利於上訴人之事證
，論定上訴人有原判決事實欄所載之犯行，既已明所依憑之證
據及認定之理由綦詳，縱所認定之事實，與證人曾泓欽、葉志青
於原審所為證述情節或與原審就另案（即九十三年度上訴字第八
四五號潘建宏、范興煥竊盜案）判決所認定之事實，未盡相同，
亦難執以遽指原判決有理由矛盾或理由不備之違法。(四)原判決對
上訴人科以有期徒刑六年並依法宣告強制工作保安處分，已明
審酌上訴人犯罪情狀，應科處該刑度之刑罰及依法應宣告強制工
作保安處分之理由甚詳，難於遽指有判決不備理由之違法。又上
開刑罰核諸上訴人犯罪情狀，亦無違反罪刑相當原則、公平原則
之可言。(五)其餘上訴意旨，徒憑己見，就原審採證認事職權之行
使及原判決已論斷說明事項，重複為事實之爭辯，均非合法之第
三審上訴理由。其上訴違背法律上之程式，應予駁回。
據上論結，應依刑事訴訟法第三百九十五條前段，判決如主文。
中　　華　　民　　國　九十四　年　　五　　月　 十二 　日
                      最高法院刑事第十庭
                          審判長法官  陳　正　庸
                                法官  賴　忠　星
                                法官  林　開　任
                                法官  林　立　華
                                法官  張　清　埤
      本件正本證明與原本無異
                                      書  記  官
中　　華　　民　　國　九十四　年　　五　　月　二十三　日
                                                      Ｔ
